#Dokumentasjon-på-Samarbeid
Dokumentasjon på Samarbeid
DVS. Bruk av issues, project, logg, sammarbeid, pull request
#Logg



::::::::::::::
*14./Oktober 2022
Brukte en del tid på å vente på at hele gruppen skulle samles for det hadde opstått misforståelse om tidspunkt.
Leser sammen gjennom HowWeRoll-oppgaven.
startet på oppgave 1:
Undersøker oppgaven og får en forståelse for hva alle kan, og eventuelt hva de ikke kan.
Diskuterer blant oss i gruppen på hvordan vi skal løse oppgaven, men velger å ikke planlegge oppgaven i dag slik at vi kan undersøke mer.
Christian: La til HWR results html sheet og How we Roll html sheet inn i href slik at de er fungerende på navbar på koden.<br>
::::::::::::::


::::::::::::::<br>
*06/November 2022
Prosjektforslag og foreløpig plan {iht møtereferat: 04.Fredag.2022}:

**Porsjektforslag fra Daniel:** 
Lage en applikasjon for å kartlegge ledig tid blant prosjektmedlemmer i en gruppe. 
Målet er å skaffe oversikt over hvilke dager/døgntider (ledig tid) som kan avses til prosjektsamarbeid.

**Diskusjon om datainnsamling og funksjonalitet – input, output:** 
Vi samler data om hver enkelt medlem i en profil for sammenstilling i en rapport. 
Rapporten, uansett utforming, inneholder klar informasjon om tidene som passer (best) for å møtes/samarbeide.

**Relevante datafelt (input/output):** 
"Fornavn" – f.eks «Daniel» 
"Etternavn" – f.eks «Gray» 
"Døgnvaner/Foretrukket samarb.tid" – f.eks «morgen, ettermiddag, kveld, natt» 
"Registrering av tider man er ledig/opptatt"
"Arb.stilling/arb.kontrakt/jobbsituasjon" – f.eks «arb.ledig/fast/ekstrahjelp» 
"Hvilke dager i uken" – f.eks «man-søn» "Arbeidstid" – f.eks «08:00 – 16:00» 
"Hvilken uke" – f.eks «uke 48» eller «førstkommende uke fra i dag»

**Relevant funksjonalitet og utforming:** 
{f.eks dropdown meny eller inntasting, tabell/liste, fargekoder?}.

**Gruppen leverer wireframes/sketsjer på mandag {07.nov}:**
Altså, forslag til hvordan landingsiden (input) og rapportsiden (output) skal se ut, 
hvilke-/hvordan informasjon skal samles og vises på rapporten. 
Vi kommer til enighet om generell utforming, med anledning til endringer underveis i prosjektet.<br>
::::::::::::::



::::::::::::::<br>
*7./November 2022
Alle presenterte sine wireframes/sketcher.
Kombinerer wireframes/sketcher og lager sketcher på hvordan nettsiden skal se ut i figma.<br>
:::::::::::::::

:::::::::::::::<br>
*8./November 2022
Fikset små ting på scetchene og prøvde å planlegge slik at alle vet hva de skal gjøre slik at vi kan starte å kode nettsiden. <br>

Gruppen har møtt til møter jevnt ut over hele perioden, der alle enten har enten deltatt eller har gitt grunn til å være borte. dette gjelder alle utenom daniel. vi har flere ganger prøvd å holde kontakt med han, men vi skjønte tidelig at det ikke ville fungere. Det har vært veldig mye problemer i gruppen og resten av gruppen føler det er daniel sin feil. han har valgt å ikke møte opp. han har noen ganger skrevet inn kode eller log som dette:
"
Det stemmer ikke at vi ble enige om å dele opp de forskjellige sidene. Derfor ble den updaten slettet. 
Det har ikke kommet opp forslag til- eller diskusjon om videre plan og arbeidsfordeling i gruppens Discord kanal. 
Det har tvert imot vært taust i gruppens Discord kanal og en uvilje til å samarbeide åpent slik at alle gruppens 
medlemmer vet hva som foregår. Dette er et brudd på gruppekontrakten. Det er vanskelig å samarbeide om et prosjekt når noen medlemmer kjører sitt eget løp
uten konkrete mål som hele gruppen kan forholde seg til. Skal ekte samarbeid være mulig må begynne å diskutere åpent i gruppens kanaler om hva som skal gjøres.
Flere må skjerpe seg og ta ansvar for å holde orden i arbeidet, det nytter ikke at enkelte prøver å samarbeide, 
mens andre holder for seg selv. Dette er barnslig og umodent og har allerede gitt negativt utslag på resultatet i andre fag.
Strukturert arbeid og klar kommunikasjon er måten å lede prosjekter frem, og det er det tydeligvis flere som må lære seg
selv etter en helt semester med et fag som omhandler samskaping, kommunikasjon og prosjektarbeid, samt en kontrakt som ikke har blitt overholdt.
Fra nå av bør samarbeidet skje skriftlig i gruppens Discord kanal.
"


-selvom vi har møtt og han ikke deltatt
:::::::::::::::

*12. Desember 2022
Oppmøtte: Thevi, Adrian, Nam, Christian og Mohammed
Ikke oppmøtt: Daniel og Felix (jobb).

Agenda:
 - Planlegge videre utførelse av prosjektet mot ferdigstillelse
 - om mulig avholde daglige workshops frem til ferdigstilling

How We Roll hvor der er visittkort nå, må byttes ut til egen fane med visittkort (bio til gruppemedlemmer) da How We Roll html
skal være "input" og HWR results skal være "output"

Lage en input hwr html, som genererer ID som kan samkjøres med HWR results

Eventuelt finne ut om muligheten til å opprette en server slik at man kan lagre genererte resultater i prosjektet.

Skaffe "input" felt på "output" (HWR results) side slik at "bruker" kan registreres med mottatt ID fra "input" (HWR) side.

Utfylle visittkort til hver enkelt gruppemedlem

Tenke funksjonalitet først. Deretter komme tilbake til design før ferdigstilling.

Fordelte oppgaver:

- Akademisk rapport: Adrian og Christian
- Videre på koding: Thevi, Nam og Mohammed
- Hjelpe til med å finne koder og løsninger: Alle
